【裁判字號】    95,抗,37
【裁判日期】    950720
【裁判案由】    拍賣抵押物
【裁判全文】
臺灣板橋地方法院民事裁定                95年度抗字第37號
再 抗 告人  乙○○
相  對  人  華南商業銀行股份有限公司
法定代理人  甲○○
上列當事人間拍賣抵押物事件，再抗告人對於中華民國95年2 月
17日本院95年度抗字第37號裁定提起再抗告，裁定如下：
    主  文
再抗告駁回。
抗告程序費用新台幣壹仟元由抗告人負擔。
    理  由
一、按對於非訟事件抗告法院之裁定再為抗告，僅得以其適用法
    規顯有錯誤為理由，並經原法院之許可者為限；前項許可，
    以原裁定所涉及之法律見解具有原則上重要性者為限，非訟
    事件法第45條第3 項、第4 項分別定有明文。
二、經查，本件相對人主張對於再抗告人有原裁定所載之債權，
    並以原裁定主文所示之不動產設定抵押權，且經依法登記，
    該債權又已屆清償期而未受清償，有相對人提出之他項權利
    證明書、不動產登記簿謄本、抵押權設定契約書、其他約定
    事項、授信契約書、建築改良物所權狀、土地所有權狀、保
    證書、開發信用狀申請書等之影本可證，原法院據以准許相
    對人拍賣抵押物之聲請，即無不當。再抗告人原告抗告意旨
    雖有：其為第三人東震科技公司提供上開不動產為擔保，原
    先相對人指稱須附上房地契給銀行看，作信用貸款用，無須
    作抵押，事後得知設定為新台幣（下同）3,500,000 元，其
    他本人一蓋不知等語之爭執，而對原第一審裁定提起抗告，
    經本院以再抗告人上述所稱即使屬實，亦係實體上之爭執，
    應由其另行提起民事訴訟以資解決，於非訟程序不得加以審
    究，因而認為再抗告人前所提之抗告並無理由，於民國95年
    2 月17日裁定駁回再抗告人對於原第一審裁定之抗告。
三、本件再抗告人再以：簡宗耀向其借坐落台北縣蘆洲市○○街
    32巷12弄4 號4 樓房契，向相對人借款3,500,000 元，相對
    人聲稱只須附上房地契給銀行看，以作為信用貸款之擔保，
    無須作抵押。而再抗告人只有向相對人借款100,000 美金，
    後續並無再借款至8,258,660 元。再抗告人上開房地市值不
    到4,000,000 元，為何相對人會借款東震科技股份有限公司
    負責人簡宗耀8,258,660 元？等語，提起再抗告。惟查，再
    抗告人所舉再抗告之理由，係屬實體上之爭執，應另行提起
    民事訴訟以資解決，並非得於非訟程序中所得審酌之事項，
    且本院原裁定亦無前揭非訟事件法第45條第3 項之適用法規
    顯有錯誤之情形，再抗告人所執再抗告之理由亦無非訟事件
    法第45條第4 項規定主張原裁定所涉及之法律見解具有原則
    上重要性之情事存在，依非訟事件法第45條第5 項規定準用
    民事訴訟法第436 條之3 第3 項規定，其再抗告應不予許可
    ，依民事訴訟法第436 條之3 第3 項後段規定，應駁回其再
    抗告。
四、依非訟事件法第45條第3 項、第4 項、第5 項、第46條，民
    事訴訟法第436 條之3 第3 項、第95條、第78條，裁定如主
    文。
中    華    民    國    95    年    7     月    20    日
                          民事第三庭
                                審判長法  官  陳映如
                                      法  官  許月珍
                                      法  官  陳麗玲
以上正本係照原本作成。
如對本裁定抗告須於裁定送達後10日內向本院提出抗告狀，並應
繳納抗告費新台幣1,000 元。
中    華    民    國    95    年    7     月    20    日
                             書記官  陳玉心


司法院資訊處製作；財團法人民間司法改革基金會備份。
